臺灣臺北地方法院交通事件裁定　　　　96年度交聲字第1158號
原處分機關　臺北市交通事件裁決所
異　議　人
即受處分人　甲○○
上列異議人即受處分人因違反道路交通管理處罰條例案件，對於
臺北市交通事件裁決所民國96年10月4 日所為之處分（原處分案
號：北市裁二字第裁22-DG0000000號）聲明異議，本院裁定如下
：
    主  文
異議駁回。
    理  由
一、按網狀線，用以告示車輛駕駛人禁止在設置本標線之範圍內
    臨時停車，防止交通阻塞，視需要劃設於接近鐵路平交道或
    因常受交通管制或其他原因需限制不得臨時停車之地點，其
    標線為黃色，外圍線寬20公分，內線依行車方向成45度傾斜
    ，線寬10公分，斜線間隔1 至5 公尺。道路交通標誌標線號
    誌設置規則第173 條定有明文。且按「汽車駕駛人，駕駛汽
    車有下列情形之一，而本章各條無處罰之規定者，處新臺幣
    900 元以上1,800 元以下罰鍰：‧‧‧。三、不遵守道路交
    通標誌、標線、號誌之指示。」道路交通管理處罰條例第60
    條第2 項第3 款亦有明文。
二、本件異議人即受處分人甲○○於民國96年8 月4 日下午2 時
    51分許，駕駛所有車號1725-QG 號自用小客車，於行經桃園
    縣桃園市○○路與鎮二街口之網狀線區域時，因不遵守該處
    路口已劃設網狀線之交通標線，禁止車輛駕駛人在該網狀線
    標示範圍內臨時停車之指示，為桃園縣政府警察局桃園分局
    青溪派出所警員馮清豪拍照取證，而以異議人於上開時、地
    駕駛上開自小客車行經該處時，有違反前揭道路交通管理處
    罰條例第60條第2 項第3 款規定之行為，掣單舉發。嗣異議
    人雖於應到案日期前提出申訴，惟經原處分機關函請舉發單
    位調查結果，仍認異議人確有前開違規行為，原處分機關乃
    於同年10月4 日，依前揭道路交通管理處罰條例第60條第2
    項第3 款規定，裁處異議人最低罰鍰900 元。
三、本件異議意旨略以：異議人固於前揭時、地，駕駛上開自小
    客車行經上開舉發地點，惟因當時天氣陰雨，視線不佳，故
    行經該處之車輛均開啟頭燈（尾燈亦會亮），且該處前方路
    口之綠燈時段僅42秒，而自上開舉發路口至前方紅綠燈路口
    之距離約70公尺，共有包括直行與轉彎之自小客車共約15部
    ，依序排隊，一起等待綠燈通過路口，致易被拍成違規停車
    在網狀線範圍內之狀態，事實上當時異議人所駕上開自小客
    車之車速約為時速1 至2 公里，並非違規停車在該處網狀線
    內。另依卷附舉發照片所示，足證當時該路口之車輛均因天
    雨開啟頭燈，致尾燈同時亮，而非處於煞車靜止，致其車後
    尾燈亮度明顯提高，且第三煞車燈因而發亮之狀態。又依舉
    發警員當時拍攝之位置及角度，係得連同上開紅綠燈路口之
    燈號一併予以拍照，惟警員未拍攝該燈號，僅拍攝上開網狀
    線內之車輛，致當時係有速度前進之車輛，看起來像是處於
    靜止於該處路口之狀態，復未證明異議人當時之車速為零，
    自不得據以處罰異議人，為此聲明異議云云。
四、經查：
（一）異議人所駕駛上開自小客車，確於前揭時、地行經前開舉
      發地點，而當時該路段車輛甚多，並均因等候前方路口之
      紅綠燈致回堵塞車，異議人所駕駛之上開自小客車即為其
      中一輛，並因上開回堵而正位於上開舉發位置，及上開舉
      發地點係位於路口，該處業經劃設有禁止臨時停車之網狀
      標線，其相關標線均甚為清楚等情，此為異議人所不爭執
      ，並有附隨本件違規通知單寄予異議人收受之現場採證照
      片1 張在卷（見本院卷第16頁）可稽，堪予採信。
（二）次查，當時位於異議人所駕駛自小客車前之車輛，為車號
      3377-DH 號自小客車（在該自小客前之其餘數量自小客車
      ，其車號均因過於模糊，無法辨識），而位於異議人所駕
      駛自小客車後之車輛，則為車號HU-2836 號自小客車，業
      經證人即本件舉發警員馮清豪於本件96年12月5 日調查期
      日到庭結證陳明在卷（見本院卷第30至33頁），並有上開
      採證照片，及證人馮清豪於上開調查期日當庭補提本件其
      餘採證照片3 張（其中1 張即為上開附隨於違規通知單寄
      予異議人之採證照片）在卷，互核相符，自堪採信。且當
      時上開3377-DH 號、HU-2836 號自小客車，及位於3377-D
      H 號自小客車前之上開車號不明自小客車，均因煞車致其
      尾燈亮度明顯提高，其中3377-DH 、HU-2836 號自小客車
      之車尾第三煞車燈並均同時發亮，此參該3 部自小客車尾
      燈之亮度均較異議人所駕駛上開自小客車尾燈之亮度為高
      ，且其中3377-DH 、HU-2836 號自小客車之第三煞車燈並
      同時發亮即明；另位於上開3377-DH 號自小客車前之車號
      不明自小客車，雖因距離較遠，無法看出其第三煞車燈是
      否亦同時發亮，惟其尾燈亮度既亦明顯提高，自無礙於上
      開判斷，是上開3 部自小客車當時顯係同時處於煞車靜止
      之狀態。至於異議人本身駕駛之上開自小客車，雖依上開
      照片所示，其第三煞車燈未亮，而無從確認是否處於煞車
      狀態，惟其既被上開處於煞車靜止狀態之前後車輛所包夾
      ，且前後車之間距甚短（依上開照片所示，其各別間距僅
      約1 至2 公尺），自亦無從前進而同時處於靜止狀態。再
      參證人即本件舉發警員馮清豪於上開調查期日證稱：在其
      拍照採證時，異議人所駕駛之自小客車係處於靜止狀態，
      上開3 張採證照片係連續拍攝，拍攝時間之間距約2 至5
      秒，3 張照片前後拍攝所需時間約8 至12秒左右等語（見
      本院卷第30至32頁）。而依上開3 張照片所示，在警員馮
      清豪拍攝上開3 張照片期間，異議人所駕駛上開自小客車
      幾乎係停於同一位置，並未前進，是異議人辯稱其當時非
      處於停車靜止狀態，係因警員拍攝位置及角度而被誤為係
      在該網狀標線範圍內停車，自與上開事證不符，另其所辯
      當時車速約為時速1 至2 公里，既未提出任何證據佐證，
      自無可採。是異議人所駕駛上開自小客車在當時並未前進
      ，而係處於停車靜止狀態，自堪認定。
（三）另查，本件舉發時間為96年8 月4 日下午2 時51分許，而
      依卷附交通部中央氣象局96年11月15日中象參字第096001
      3031號函檢附所屬桃園氣象站（位於桃園縣桃園市○○路
      ○ 段144 號）觀測本件前揭舉發時、地附近氣象所得之「
      中央氣象局逐日逐時氣象資料」所示（見本院卷第22至26
      頁），於前揭舉發地點附近，在96年8 月4 日2 時至3 時
      之間，並無降水或其降水量為0 ，且證人馮清豪亦於上開
      調查期日證稱依其印象，當時上開舉發地點並未下雨（見
      本院卷第30至31頁）。是異議人辯稱當時該路段係因天雨
      ，上開自小客車均因而開啟頭燈，致其尾燈同時發亮，並
      非處於靜止並踩煞車之狀態，顯與上開事證不符。
（四）又依上開數張採證照片所示，既僅能辨識異議人所駕駛上
      開自小客車，及位於其前方之車號3377-DH 自小客車車號
      ，而無法辨識更前一輛自小客車之車號，且上開無法辨識
      車號之自小客車，因拍攝距離過遠，致無法辨識其第三煞
      車燈在當時是否發亮，已如前述，則異議人所辯位於前方
      更遠處，距離約70公尺之前揭紅綠燈，顯無法一併予以拍
      攝，或縱予拍攝，亦因距離過遠而不具辨識性；異議人指
      稱依舉發員警當時之拍攝位置及角度，得連同上開紅綠燈
      一併予以拍攝，而故意忽略不拍攝該燈號，自無可採。且
      上開設有紅綠燈號誌之前方路口距異議人本件違規地點達
      約70公尺，既為異議人所是認，且經警員馮清豪於上開調
      查期日結證屬實，則異議人自有充分距離判斷前方路口有
      無因車輛等候紅燈而回堵，致其因回堵塞車而有阻塞本件
      違規地點所在路口之可能，是異議人在明知上開回堵塞車
      ，並預見其所駕駛之自小客車可能因該回堵而阻塞本件違
      規地點所在路口之狀況下，竟未暫停於上開禁時臨時停車
      之網狀標線後方，俟前方路段之車輛續往前行而清空該路
      段後，再接續通過該網狀標線之區域，致其駕駛之自小客
      車回堵於上開舉發地點之網狀標線範圍內，且阻塞該處路
      口，自屬違反上開網狀標線之區域禁止臨時停車之規定。
      且依上開說明，縱認異議人所指前方紅綠燈路口之綠燈時
      段僅42秒等情屬實，亦不足據為本件免責之依據。
五、綜上，本件異議人確有前揭在禁止臨時停車處所之網狀標線
    範圍內停車之違規事實，已堪認定。從而，原處分機關依前
    揭道路交通管理處罰條例第60條第2 項第3 款，及違反道路
    交通管理事件統一裁罰基準表之規定，裁處異議人最低罰鍰
    900 元，核無違誤，異議人提起本件異議，請求撤銷原處分
    ，為無理由，應將其異議駁回。
據上論斷，應依道路交通案件處理辦法第19條，裁定如主文。
中　　華　　民　　國　　96　　年　　12　　月　　7　　日
 　　　　　　     交通法庭  法　官　陳勇松
上正本證明與原本無異。
如不服本裁定，應於裁定送達後5日內向本院提出抗告狀。
                            書記官  馬正道
中　　華　　民　　國　　96　　年　　12　　月　　10　　日
